【裁判字號】    97,交聲,1883
【裁判日期】    980731
【裁判案由】    違反道路交通管理處罰條例聲明異議
【裁判全文】
臺灣桃園地方法院交通事件裁定        97年度交聲字第1883號
原處分機關  交通部公路總局新竹區監理所桃園監理站
異  議  人
即受處分人  能率倉儲設備股份有限公司
法定代理人  甲○○
上列異議人即受處分人因違反道路交通管理處罰條例案件，對於
交通部公路總局新竹區監理所桃園監理站民國97年11月18日桃監
裁罰字第裁52-A00000000號違反道路交通管理事件裁決書所為之
處分，聲明異議，本院裁決如下：
    主  文
異議駁回。
    理  由
一、原處分意旨略以：異議人即受處分人能率倉儲設備股份有限
    公司所有之車牌號碼DZ-7517 號自用一般小客車，於民國97
    年10月10日晚上11時21分許，行經臺北市○○○路○ 段（南
    向北）該限速為50公里之路段時，因超速行駛，經設置該地
    之測速照相機測得時速達每小時72公里，臺北市政府警察局
    交通警察大隊警員乃填製北市警交大字第A00000000 號舉發
    違反道路交通管理事件通知單並檢附採證照片，逕行舉發上
    開「限速50公里，經測時速72公里，超速20公里以上未滿40
    公里」之違規，限於97年11月25日前繳納罰鍰，嗣受處分人
    於應到案期限前向原處分機關即交通部公路總局新竹區監理
    所桃園監理站提出申訴，經原處分機關認受處分人確有上開
    違規行為，乃於97年11月18日以桃監裁罰字第裁52-A000000
    00號違反道路交通管理事件裁決書，依道路交通管理處罰條
    例第40條、第63條第1 項第1 款及違反道路交通管理事件統
    一裁罰基準表之規定，裁處罰鍰新臺幣（下同）1,800 元，
    並記違規點數1 點在案。
二、聲明異議意旨略以：異議人即受處分人所屬員工固於97年10
    月10日晚上11時21分許，駕駛車牌號碼DZ-7517 號自用小客
    車行經臺北市○○○路○ 段，然異議人所屬員工因經常行駛
    上揭路段，對於該處設有雷達測速照相設備一情均知之甚詳
    ，實無可能超速。況依舉發機關所附採證照片可知，彼時另
    有一台車輛自異議人車輛左側急駛而過，故本件測速器測得
    之時速72公里數據顯非異議人所有車輛之速度，異議人所有
    之上揭車輛實非超速車輛，詎原處分機關不查，仍逕予裁罰
    ，顯有不當，為此爰依法聲明異議，請求撤銷原處分等語。
三、按行車速度，依速限標誌或標線之規定，無速限標誌或標線
    者，行車時速不得超過50公里；汽車駕駛人，行車速度，超
    過規定之最高時速，除有第43條第1 項第2 款情形外，處1,
    200 元以上2,400 元以下罰鍰，並記違規點數1 點，道路交
    通安全規則第93條第1 項第1 款、道路交通管理處罰條例第
    40條、第63條第1 項第1 款分別定有明文。另按汽車駕駛人
    有經以科學儀器取得證據資料證明其行為違規之情形，而當
    場不能或不宜攔截製單舉發者，得逕行舉發，道路交通管理
    處罰條例第7 條之2 第1 項第7 款亦有明文。
四、經查：
(一)、本件異議人所有車牌號碼DZ-7517 號自用小客車，於97年10
    月10日晚上11時21分行經臺北市○○○路○ 段（南向北）該
    限速為50公里之路段時，經雷達測速器測得其行車速度達72
    公里，為警舉發異議人有超過該處最高速限（即50公里）20
    公里以上未滿40公里之違規，嗣經原處分機關依道路交通管
    理處罰條例第40條第、第63條第1 項第1 款規定，裁處異議
    人罰鍰1,800 元、記違規點數1 點，此有臺北市政府警察局
    北市警交大字第A00000000 號舉發違反道路交通管理事件通
    知單、採證照片1張及上揭裁決書1紙在卷可稽。
(二)、本件違規路段所設置之固定式自動測速照相儀器，為GATSOM
    -ETER 廠牌、24.125GHz （K-Band）規格之照相式雷達測速
    儀，於偵測違規行為時，機器之雷達發射具有方向性，當車
    輛在雷達波之發射範圍內始會被偵測到速度並拍照存證。且
    該儀器每年均依規定送經濟部標準檢驗局檢驗，甫於96年11
    月14日檢定合格，有效期限至97年11月30日，故該儀器是合
    法使用，此有臺北市政府警察局98年2 月12日北市警交字第
    09830560600 號函復說明與檢附之經濟部標準檢驗局雷達測
    速儀檢定合格證書1 份在卷可稽。
(三)、本件違規路段所設置之雷達測速照相儀器，既經檢驗合格、
    尚在有效之使用期限內，其於正常使用之情況下所拍攝之相
    片已清晰紀錄異議人所有之車號DZ-7517 號自用小客車，違
    規日期為97年10月10日、時間為23時21分（即晚上11時21分
    ）、違規路段係環河北路2 段61號南向北、該路段最高速限
    為時速50公里、違規時速為72公里等情均甚為明確，此有卷
    附異議人所有之車號DZ-7517 號自用小客車違規採證照片 1
    張可憑，尚無證據顯示該機器有故障之虞或所測得之數據有
    何失真情事，其準確度應屬可信。堪認警員依據上開科學儀
    器測得之數據而取締本件異議人所有之上揭車輛超速違規並
    無誤判之虞。
(四)、至異議人雖辯稱本件測速器測得之時速72公里數據實為從異
    議人車輛左側急駛而過之另一台車輛云云，經查：依卷附採
    證照片所示，異議人所有車號DZ-7517 號自用小客車前方，
    固有另一台車號為AV-6673 號之車輛行駛於其前方，惟本件
    違規路段設置之雷達測速照相儀器係由照相機單元及主機雷
    達單元組成，當主機雷達單元偵測到違規超速車輛時，始會
    驅動照相單元拍攝照片。如有一台以上車輛緊鄰或並行，同
    時經過雷達波束範圍時，主機不會顯示任何速度數值，也不
    會驅動照相機拍攝照相片，本件違規採證照片中，車號DZ-7
    517 號自用小客車前方固有另一台車輛，然該車並不在雷達
    波束範圍內，而車號DZ-7517 號自用小客車則位於雷達波束
    範圍內，經測得其車輛速度為每小時72公里，此有該機器設
    備廠商志伸股有限公司98年4 月22日志字第09BC-0217 號函
    復說明綦詳在卷可參。足認本件警員舉發超速違規所使用之
    雷達測速器並無誤認超速車輛之情形產生，異議人上開所辯
    情詞，要難採信。
五、綜上，異議人確有原處分所指違規超速之行為，原處分機關
    依道路交通管理處罰條例第40條及違反道路交通管理事件統
    一裁罰基準表之規定裁處罰鍰1,800 元，並依道路交通管理
    處罰條例第63條第1 項第1 款之規定記違規點數1 點，洵屬
    有據。異議人猶執前詞指摘，非有理由，應予駁回。
六、據上論斷，應依道路交通管理處罰條例第87條第2 項，道路
    交通案件處理辦法第19條前段，裁定如主文。
中    華    民    國    98    年     7    月    31    日
                        交通法庭  法  官   劉淑玲
以上正本證明與原本無異。
如不服本裁定，應於裁定送達後5 日內向本院提出抗告狀。
                                  書記官  黃惠鈴
中    華    民    國    98    年    8     月    4     日


司法院資訊處製作；財團法人民間司法改革基金會備份。
